臺灣臺北地方法院刑事判決　　　　　　　96年度易字第1090號
公　訴　人　臺灣臺北地方法院檢察署檢察官
被　　　告　甲○○
　　　　　　　　　　號3樓
上列被告因竊盜案件，經檢察官提起公訴（九十六年度偵字第七
七０七號），嗣於本院準備程序進行中，被告就被訴事實為有罪
之陳述，經本院合議庭裁定由受命法官獨任進行簡式審判程序，
本院判決如下：
    主  文
甲○○共同於夜間侵入住宅竊盜，處有期徒刑柒月。
    事  實
一、甲○○前因毒品案件，經臺灣高等法院於民國九十一年三月
    二十二日以九十一年度上易字第三二四號判處有期徒刑六月
    ；又因毒品案件，經臺灣士林地方法院於九十一年十月十五
    日以九十一年度易字第四四九號判處有期徒刑七月；另因偽
    證案件，經臺灣士林地方法院於九十一年十二月二十日以九
    十一年度訴字第四六七號判處有期徒刑五月；又因毒品案件
    ，經臺灣士林地方法院於九十二年三月二十八日以九十二年
    度易字第二六號判處有期徒刑八月；嗣上開四罪合併定應執
    行刑為有期徒刑二年，於九十一年五月三十一日入監執行，
    於九十一年十月二十九日縮短刑期假釋出監；詎又因竊盜案
    件，經臺灣士林地方法院於九十一年七月二十六日以九十一
    年度簡字第八六五號就加重竊盜部分判處有期徒刑四月，就
    竊盜部分判處有期徒刑三月；再因毒品案件經臺灣士林地方
    法院於九十三年三月十六日以九十三年度訴字第八七號判處
    有期徒刑八月，並因而撤銷假釋，於九十六年五月一日入監
    執行，現正執行中（不構成累犯）；竟不知悛悔，與綽號「
    阿財」之成年男子（姓名年籍不詳）共同基於意圖為自己不
    法所有之犯意聯絡，先於九十六年三月二十七日下午六時許
    ，一同前往由「阿財」選定乙○○位於臺北市○○區○○路
    一百四十二之一號七樓之三現有人居住之房屋頂樓樓梯間之
    倉庫勘查環境，迨於九十六年三月二十九日晚間十時二十分
    許之夜間，兩人再度前往該處徒手啟門侵入倉庫內，竊取乙
    ○○所有而置於該處之BOJADOR紅酒二瓶、約翰走路威士忌
    酒二瓶、水井坊白酒二瓶、CAMUS白蘭地酒一瓶、杯壺瓷器
    一組及小提琴一把等物。嗣於得手後欲離去之際，遭乙○○
    之妻陳秀媛於監視錄影器中發現，旋即報警處理，而為警當
    場查獲。
二、案經乙○○訴由臺北市政府警察局中山分局報請臺灣臺北地
    方法院檢察署檢察官偵查起訴。
    理  由
一、上揭犯罪事實，業據被告甲○○於警詢、偵查及本院審理中
    均坦承不諱，核與告訴人乙○○於警詢中指述情節相符，並
    有搜索扣押筆錄（含扣押物品目錄表）二件、贓物認領保管
    單一紙、遭竊物品照片七張及監視錄影器翻拍照片二張存卷
    可稽，足徵被告任意性自白與事實相符，堪予採信。綜上所
    述，本件事證明確，被告犯行洵堪認定，應予依法論科。
二、按刑法第三百二十一條第一項第一款之夜間侵入住宅竊盜罪
    ，其所謂「住宅」，乃指人類日常居住之場所而言，公寓亦
    屬之。至公寓樓下之「樓梯間」，雖僅供各住戶出入通行，
    然就公寓之整體而言，該樓梯間為該公寓之一部分，而與該
    公寓有密切不可分之關係，故於夜間侵入公寓樓下之樓梯間
    竊盜，難謂無同時妨害居住安全之情形，自應成立刑法第三
    百二十一條第一項第一款於夜間侵入住宅竊盜罪，最高法院
    七十六年度臺上字第二九七二號判例可資參照。至按刑法第
    三百二十一條第一項第二款所謂毀越門扇牆垣，係指毀損或
    超越及踰越門扇牆垣而言。與用鑰匙開鎖啟門入室者不同。
    司法院解釋所謂越進門扇牆垣，其越進二字亦應解為超越或
    踰越而進，非謂啟門入室即可謂之越進，最高法院二十二年
    度上字第四五四號判決亦可參照。查本案被告甲○○徒手啟
    門侵入告訴人乙○○前揭住處樓梯間之倉庫內行竊，是核其
    所為，係犯刑法第三百二十一條第一項第一款之夜間侵入住
    宅竊盜罪。起訴書原指被告以不詳方式先行破壞該倉庫之門
    鎖，惟被告僅坦承徒手啟門侵入倉庫，否認有破壞門鎖侵入
    倉庫之犯行，而該部分除告訴人乙○○之指訴外，並無其他
    證據可資佐憑，且經蒞庭檢察官當庭更正刪除該部分之論述
    ，故不論以刑法第三百二十一條第一項第二款之毀越門扇罪
    。被告與綽號「阿財」之人就前揭竊盜犯行，具有犯意聯絡
    及行為分擔，均為共同正犯。茲查，被告前因毒品案件，經
    臺灣高等法院於九十一年三月二十二日以九十一年度上易字
    第三二四號判處有期徒刑六月；又因毒品案件，經臺灣士林
    地方法院於九十一年十月十五日以九十一年度易字第四四九
    號判處有期徒刑七月；另因偽證案件，經臺灣士林地方法院
    於九十一年十二月二十日以九十一年度訴字第四六七號判處
    有期徒刑五月；又因毒品案件，經臺灣士林地方法院於九十
    二年三月二十八日以九十二年度易字第二六號判處有期徒刑
    八月；嗣上開四罪合併定應執行刑為有期徒刑二年，於九十
    一年五月三十一日入監執行，於九十一年十月二十九日縮短
    刑期假釋出監；詎又因竊盜案件，經臺灣士林地方法院於九
    十一年七月二十六日以九十一年度簡字第八六五號就加重竊
    盜部分判處有期徒刑四月，就竊盜部分判處有期徒刑三月；
    再因毒品案件經臺灣士林地方法院於九十三年三月十六日以
    九十三年度訴字第八七號判處有期徒刑八月，並因而撤銷假
    釋，於九十六年五月一日入監執行，現正執行中，有臺灣高
    等法院被告全國前案記錄表可按，並未構成累犯，公訴意旨
    認此部分構成累犯，尚有誤會，併此敘明。爰審酌被告素行
    不佳，前已因案入監執行，竟不知悛悔，仍再犯本件竊盜犯
    行，且於夜間侵入住宅竊盜，嚴重影響社會治安，並斟酌其
    犯罪動機、手段、生活狀況、智識程度及犯罪後坦承犯行，
    態度尚稱良好，所竊財物已由告訴人乙○○領回，犯罪所生
    損害尚非嚴重等一切情狀，量處如主文所示之刑，以資懲儆
    。
據上論斷，應依刑事訴訟法第二百七十三條之一第一項、第二百
九十九條第一項前段，刑法第三百二十一條第一項第一款、第二
十八條，判決如主文。
本案經檢察官孫小萍到庭執行職務
中　　華　　民　　國     　96   　年　　5　　月　 31  日
                  刑事第十三庭  法  官 郭顏毓
上正本證明與原本無異
如不服本判決，應於判決送達後十日內向本院提出上訴狀（應抄
附繕本）。告訴人或被害人如對於本判決不服者，應具備理由請
求檢察官上訴，其上訴期間之計算係以檢察官收受判決正本之日
期為準。
                                書記官 潘文賢
中　　華　　民　　國　　96　　年　　6 　　月　　1 　　日
附錄本案論罪科刑法條：
刑法第三百二十一條
犯竊盜罪而有左列情形之一者，處六月以上、五年以下有期徒刑
：
一、於夜間侵入住宅或有人居住之建築物、船艦或隱匿其內而犯
    之者。
二、毀越門扇、牆垣或其他安全設備而犯之者。
三、攜帶兇器而犯之者。
四、結夥三人以上而犯之者。
五、乘火災、水災或其他災害之際而犯之者。
六、在車站或埠頭而犯之者。
前項之未遂犯罰之。
